【裁判字號】    97,交抗,1352
【裁判日期】    971128
【裁判案由】    聲明異議
【裁判全文】
臺灣高等法院臺中分院刑事裁定        97年度交抗字第1352號
抗  告  人
即受處分人  甲○○
上列抗告人因聲明異議案件，不服臺灣南投地方法院中華民國97
年10月27日所為裁定（97年度審交聲字第83號）提起抗告，本院
裁定如下:
    主  文
抗告駁回。
    理  由
一、抗告意旨略以：抗告人即受處分人甲○○不服應做勞動義務
    100小時、罰金新台幣（下同）81000元、及拘役25天，尚須
    繳納罰鍰53100元。又抗告人母親於民國97年7月27日死亡，
    尚欠葬儀社65000元 ，抗告人本身家庭清寒，且係低收入戶
    ，還有兩個小孩要養，爰提起本件抗告，請求撤銷該違法之
    原處分及原裁定，更為適當之裁定云云。
二、原處分機關略以：異議人即受處分人甲○○（下稱異議人）
    於94年3月14日22時許，駕駛車牌號LIH-275號重型機車，行
    經南投縣省道台16線11.2公里處（西向東）時，因「酒醉駕
    車」及「機車附載人員超過規定（共3人）」之違規 ，經南
    投縣政府警察局交通隊以其有違反道路交通管理處罰條例第
    35條第1項第1款及第31條第5項規定之行為 ，填製投警交字
    第 JC0000000號舉發違反道路交通管理事件通知單當場舉發
    ，因認應予裁罰，遂於94年6月16日以投監四字第裁65-JC00
    00000號裁決書依法裁處罰鍰新臺幣（下同）53100 元 ，限
    於94年7月16日前繳納罰鍰 ，並施以道路交通安全講習等語
    。
三、受處分人聲明異議意旨略以：伊酒後駕車案件經檢察官緩起
    訴處分，並向公益團體提供 100小時義務勞動（已達懲罰效
    果），依一事不二罰原則，監理部分請予免罰等語。
四、按受處分人不服道路交通管理處罰條例第 8條主管機關所為
    之處罰，得於接到裁決書之翌日起20內，向管轄地方法院聲
    明異議，同條例第87條第1項定有明文 ；又按交通法庭認聲
    明異議不合法律上之程式或其異議權已經喪失者，應以裁定
    駁回之，但其不合法律上之程式可補正者，應先定期命為補
    正，逾期不補正者，即予駁回，道路交通案件處理辦法第18
    條亦有明文；再按處理違反道路交通管理事件，有關文書送
    達之程序，依行政程序法之規定；送達，於應受送達人之住
    居所、事務所或營業所為之。但在行政機關辦公處所或他處
    會晤應受送達人時，得於會晤處所為之，違反道路交通管理
    事件統一裁罰基準及處理細則第 5條及行政程序法第72條第
    1項分別定有明文。
五、經查：本件抗告人甲○○於94年3月14日22時許 ，駕駛車牌
    號碼LIH－275號重型機車，行經南投縣省道台16線11.2公里
    處（西向東）時，因「酒醉駕車」及「機車附載人員超過規
    定（共3人）」之違規 ，經南投縣政府警察局交通隊以投警
    交字第 JC0000000號舉發違反道路交通管理事件通知單予以
    開單舉發，嗣經原處分機關即交通部公路總局臺中區監理所
    南投監理站以投監四字第裁65-JC0000000號裁決書依道路交
    通管理處罰條例第 35條第1項第1款及第31條第5項規定裁處
    罰鍰新台幣53100元，限於94年7月16日前繳納罰鍰，並施以
    道路交通安全講習等語，此有上開舉發通知單及裁決書正本
    各一份附卷可參。又上開裁決書業經抗告人於 94年6月17日
    由其本人親自收受並簽名等情，有中華民國掛號郵件收件回
    執各1紙附卷可憑 ，堪認上開裁決書業已符合行政程序法第
    72條第1項後段規定為合法送達，而自送達之日即94年6月17
    日起發生送達之效力。又本件送達地為南投縣集集鎮，與原
    法院（南投縣南投市）並非在同一鄉鎮市○○○道路交通案
    件處理辦法第12條 、法院訴訟當事人在途期間標準第4條、
    第2條等規定，其在途期間為3日，異議人倘對上開處分不服
    ，自應於收受該裁決書之翌日即 94年6月18日起計算20日，
    至94年7月7日止另加計 3日在途期間之異議期間內（原為94
    年7月10日，然因該日為星期日 ，故順延至下星期一即同年
    月11日）提出異議 ，惟異議人遲至97年10月1日，逾期數年
    始向原處分機關提出聲明異議狀，有該聲明異議狀上開之原
    處分機關收文章日期可憑，顯已逾20日之異議期間，其聲明
    異議自屬違背法律上之程式，且無從補正，為不合法，應予
    駁回。從而原審法院以程序上事由，以抗告人逾期始向原處
    分機關具狀聲明異議，認異議為不合法，裁定駁回抗告人之
    聲明異議，經核其認事用法，並無不合。抗告人雖執前詞，
    以一事不二罰之實體上事由指摘原裁定不當，但因本件係以
    程序上之理由駁回，抗告人所指該等事由，本院自無從審酌
    ，且原審裁定亦已就關於一事不二罰部分加以敘明，故本件
    抗告為無理由，應予駁回。
六、據上論斷，應依道路交通案件處理辦法第26條，刑事訴訟法
    第412條，裁定如主文。
中    華    民    國    97    年    11    月    28    日
            刑事第五庭    審判長法  官    趙    春    碧
                                法  官    楊    真    明
                                法  官    賴    恭    利
上列正本證明與原本無異。
不得再抗告。
                                書記官    林    桂    鳳
中    華    民    國    97    年    12    月     1    日


司法院資訊處製作；財團法人民間司法改革基金會備份。
